【裁判字號】    98,基簡,44
【裁判日期】    980313
【裁判案由】    給付信用卡消費款
【裁判全文】
臺灣基隆地方法院民事判決              98年度基簡字第44號
原      告  國泰世華商業銀行股份有限公司
法定代理人  甲○○
訴訟代理人  乙○○
被      告  丙○○
上列當事人間請求給付信用卡消費款事件，本院於中華民國98年
3月9日辯論終結，茲判決如下：
    主  文
被告應給付原告新臺幣貳拾壹萬壹仟零柒拾參元及其中之新臺幣
貳拾萬伍仟玖佰玖拾元自民國九十七年十一月十日起至清償日止
按年息百分之十九．七計算之利息。
訴訟費用新臺幣貳仟參佰貳拾元由被告負擔。
本判決得為假執行。但被告如以新臺幣貳拾壹萬壹仟零柒拾參元
預供擔保，免為假執行。
    事實及理由要領
一、原告主張：
(一)原告原名為第一信託投資股份有限公司，後於民國87年7 月
    20日變更為匯通商業銀行股份有限公司，又於91年6月3日更
    名為國泰商業銀行股份有限公司，復於92年6月26 日與世華
    聯合商業銀行股份有限公司合併，至92年10月27日再更名為
    國泰世華商業銀行股份有限公司。
(二)被告前於91年6月12 日與原告訂立信用卡使用契約，依約被
    告即得於循環信用額度內，持卡於各特約商店簽帳消費，惟
    應於當期繳款截止日前付清當期最低應繳金額，逾期即喪失
    期限利益，應一次繳清應付帳款，並應按年息19.7％計付利
    息。嗣被告持卡消費，至97年11月9 日止，共積欠帳款本金
    新臺幣（下同）3,039元及利息75元，合計3,114元未付。
(三)被告於93年9月22 日與原告簽立「簡易通信貸款契約書」向
    原告貸款280,000元，分50期按月攤還7,800元（含手續費2,
    200 元），併入信用卡帳單中與信用卡消費款一同繳納，約
    定如未於繳款期限前繳款或未繳足月付金時，原告得將未繳
    之本金部分，或視為到期之本金部分，按信用卡循環利率即
    年息19.7％計算利息，且逾期清償時，即喪失期限利益。又
    貸款中之246,400元，原告於94年3月30日同意續約展延，被
    告分60期按月攤還本金及以年息14.8％計算之利息，亦併入
    信用卡帳單中與信用卡消費款一同繳納，約定如未於繳款期
    限前繳款或未繳足月付金時，原告得將未繳之本金部分，或
    視為到期之本金部分，按信用卡循環利率即年息19.7％計算
    利息，且逾期清償時，即喪失期限利益。截至97年11月9 日
    止，被告共積欠帳款本金202,951元及利息5,008元，合計20
    7,959元未付。
(四)綜上所述，被告共積欠原告如主文第1 項所示之本金及利息
    未清償等語，為此提出本訴，聲明如主文第1項所示。
二、被告辯稱：被告目前無能力繳納，且已依消費者債務清理條
    例聲請更生，聲明駁回原告之訴等語。
三、查原告主張之上開事實，業據其提出信用卡申請書含信用卡
    約定條款、電腦列印之消費帳款債權明細報表、簡易通信貸
    款契約書及所附約款等件為證，經核與其所述相符，參以被
    告到場未予爭執，原告之主張自堪信為真實，亦即被告確有
    積欠原告如主文第1 項所示之消費款本息未付，依約應負清
    償之責。至被告所陳其已依消費者債務清理條例向本院聲請
    更生在案，惟查其聲請尚未經本院裁定准許，自無依消費者
    債務清理條例第48條第2 項前段規定：「法院裁定開始更生
    程序後，對於債務人不得開始或繼續訴訟及強制執行程序。
    」停止本件訴訟程序之必要，被告亦不得以此作為不負本件
    清償責任之理由。而被告有無資力償還，乃係執行問題，不
    得據為不負履行義務之抗辯（最高法院19年上字第1733號判
    例意旨參照），被告抗辯清償能力有限云云，自不足取。從
    而，原告依約訴請被告如數給付，自屬正當，應予准許。
四、本件係民事訴訟法第427條第1項所定之標的金額500,000 元
    以下之財產權訴訟，本院為被告敗訴之判決，應依職權宣告
    假執行，並依同法第392條第2項規定，依職權宣告被告預供
    擔保，而免為假執行。
五、據上論結，本件原告之訴為有理由，應依民事訴訟法第 436
    條第2項、第78條、第389條第1項第3款、第390條第2項，判
    決如主文。
中    華    民    國    98    年    3     月    13    日
                  民事庭法  官  蔡聰明
以上正本係照原本作成。
對於本件判決如有不服，應於收受送達後20日內向本院提出上訴
書狀，上訴於本院合議庭，並按他造當事人之人數附具繕本。
中    華    民    國    98    年    3     月    13    日
                        書記官  林蔚菁


司法院資訊處製作；財團法人民間司法改革基金會備份。
